臺灣屏東地方法院刑事判決
94年度訴字第667號
公　訴　人　臺灣屏東地方法院檢察署檢察官
被　　　告　甲○○
上列被告因違反毒品危害防制條例案件, 經檢察官提起公訴（94
年度毒偵字第1141、1417、1650號）及移送併辦（94年度毒偵字
第2558號）, 本院裁定依簡式審判程序審理, 判決如下:
    主  文
甲○○連續施用第一級毒品, 累犯, 處有期徒刑壹年陸月, 扣案
注射針筒壹支及夾鏈袋柒只沒收銷燬之。又施用第二級毒品, 累
犯, 處有期徒刑柒月。應執行有期徒刑壹年拾月, 扣案之注射針
筒壹支及夾鏈袋柒只沒收銷燬之。
    事  實
一、甲○○前於民國87年間因施用毒品案件，先後經本院裁定送
    觀察勒戒及強制戒治，迄89年6 月20日期滿釋放, 並由臺灣
    屏東地方法院檢察署檢察官於89年6 月28日, 以89年度戒毒
    偵字第280 號不起訴處分確定。然其不知警惕, 復於91年間
    因施用毒品案件經本院以91年訴字第493 號刑事判決判處有
    期徒刑1 年6 月確定並送強制戒治, 其強制戒治部分於92年
    11月2 日執行完畢, 其所受徒刑部分則於93年12月1 日縮短
    刑期執行完畢出監。然甲○○仍未戒除毒癮, 復於前開強制
    戒治及刑之執行完畢後5 年內, 基於施用第一級毒品之概括
    犯意, 自93年12月中旬某日起至94年10月9 日19時許止, 以
    約每1 至3 天施用1 次之頻率及以針筒注射之方式, 在其位
    於屏東縣竹田鄉○○村○○路86號住處內, 連續施用第一級
    毒品海洛因多次。另基於施用第二級毒品之犯意, 於93年12
    月20日上午11時, 在同上住處, 以將毒品放在鋁箔紙上燒烤
    汽化後, 吸取其煙霧之方式, 施用第二級毒品甲基安非他命
    1 次。期間, 先於93年12月22日下午12時40分許, 在屏東縣
    潮州鎮○○路○ 段2 巷44號為警查獲; 嗣於94年5 月9 日20
    時10分許, 在屏東縣麟洛鄉○○路上為警查獲; 復於94年5
    月31日, 在屏東縣屏東市○○路○ 段華洲高中前, 因騎乘未
    懸掛車牌之機車, 為警攔停時, 自其右手中扣得其持有之第
    一級毒品海洛因1 包（驗後淨重0.09公克, 空包裝重0.19公
    克）而查獲; 末於94年10月10日9 時許, 在屏東縣竹田鄉○
    ○路28號前廣場旁檳榔園處後, 為警自其騎乘之車號SLG-48
    8 號輕型機車置物箱內扣得甲○○所有、曾用以存放海洛因
    毒品之空夾鏈袋7 只及供其施打海洛因毒品之注射針筒1 支
    而查獲。
二、案經屏東縣警察局屏東分局報請台灣屏東地方法院檢察署檢
    察官偵查起訴及移送併辦, 甲○○於本院審理中逃匿, 經發
    布通緝後, 為警緝獲到案受審。
    理  由
一、上開事實業據被告甲○○於警訊、偵查及本院審理中坦承不
    諱, 且被告先後於93年12月22日、94年5 月9 日及94年5 月
    31 日3度為警查獲時所採集之尿液, 經送驗結果, 均呈嗎啡
    陽性反應; 其於93年12月20日（即第1 次）為警查獲時所採
    集之尿液, 經送驗結果, 又另呈甲基安非他命陽性反應, 此
    有卷附屏東縣警察局屏東分局辦理毒品藥品尿液送檢受檢人
    真實姓名代號對照表3 紙、屏東縣衛生局煙毒及麻醉藥品類
    委託檢驗結果通知書1 分及台灣檢驗科技股份有限公司濫用
    藥物尿液檢驗報告3 分供憑, 並有於94年10月10日為警查獲
    時搜獲之空夾鏈袋7 只及注射針筒扣案可稽, 足認被告自白
    與事實相符。又被告前因施用毒品案件, 經法院裁定送強制
    戒治, 於92年11月2 日執行完畢釋放一節, 有臺灣高等法院
    被告前案紀錄表在卷足憑, 是本件事證已臻明確, 被告犯行
    洵堪認定。
二、按海洛因為第一級毒品, 甲基安非他命為第二級毒品, 毒品
    危害防制條例第2 條第2 項第1 、2 款分別定有明文。被告
    於經強制戒治期滿釋放後5 年內再度施用海洛因及甲基安非
    他命毒品, 核其所為, 係犯毒品危害防制條例第10條第1 項
    之施用第一級毒品罪及同條第2 項之施用第二級毒品罪。其
    持有毒品之行為均為施用毒品之犯行所吸收, 不另論罪。其
    所犯上開兩罪, 犯意各別, 罪名不同, 應分論併罰。被告先
    後多次施用第一級毒品行為, 時間緊接, 所犯罪名相同, 顯
    係基於概括犯意反覆為之, 為連續犯, 爰依刑法第56條之規
    定以一罪論, 並加重其刑。又被告前有如事實欄所示之科刑
    及執行情形, 有台灣高等法院被告前案紀錄表附卷足憑,其
    於刑之執行完畢後5 年內, 再犯本件有期徒刑之兩罪, 為累
    犯, 均應依法加重其刑, 且因其所犯施用第一級毒品罪部分
    , 同時有兩項刑之加重事由, 應依法遞加之。又公訴人雖僅
    就被告於93年12月22日16時20分起回溯72小時內及自94 年2
    月23日起至94年5 月30日止之施用第一級毒品犯行提起公訴
    , 然檢察官就犯罪事實一部起訴者, 其效力及於全部,本 案
    被告於93年12月中旬某日起至94年10月9 日止在其住所內連
    續多次施用第一級毒品海洛因, 而未記載在起訴書犯罪事實
    欄內之部分事實, 與前揭起訴部分, 有連續犯之關係, 已如
    前述, 本院自應就屬於裁判上一罪之該部犯罪事實一併加以
    裁判。爰審酌被告之智識程度、前有竊盜、贓物及毒品等多
    項犯罪前科（卷附臺灣高等法院被告前案紀錄表參照）, 素
    行不佳, 本件犯罪之動機、施用毒品之頻率、次數、方法,
    其前已有施用毒品犯行, 經強制戒治、判處罪刑及服刑完畢
    後, 仍無視毒品對身心之危害而再度施用, 且併同施用兩種
    毒品, 顯見其毒癮非輕, 戒毒意志薄弱, 惟於偵、審程序中
    均坦承犯行, 態度尚稱良好等一切情狀, 分別量處如主文所
    示之刑, 並合併定其應執行之刑, 以資懲儆。扣案空夾鏈袋
    7 只及注射針筒1 支分別為包裝毒品海洛因及供被告施打毒
    品海洛因之工具, 業據其供明, 而該等夾鏈袋及注射針筒經
    查獲警局以臺灣尖端先進生技醫藥份有限公司之快速篩檢試
    劑檢驗結果, 均呈嗎啡、海洛因反應, 有屏東縣警察局潮州
    分局查獲違反毒品危害防制條例案件毒品初步檢驗報告單2
    紙在卷供憑, 足徵該等物品內均含有海洛因殘餘成份, 難以
    析離, 故應將其整體視為毒品海洛因, 併依毒品危害防制條
    例第18條第1 項前段規定沒收銷燬之。
據上論斷, 應依刑事訴訟法273 條之1 第1 項、第299 條第1 項
前段, 毒品危害防制條例第10條第1 項、第2 項、第18條第1 項
前段, 刑法第11條、第56條、第47條、第51條第5 款, 判決如主
文。
中　　華　　民　　國　　94　　年　　10　　月　　26　　日
                  刑事第四庭    法  官  王以齊
以上正本證明與原本無異。
如不服本判決應於收受本判決送達後十日內向本院提出上訴書狀
，其未敘述上訴理由者，並得於提起上訴後十日內向本院補提理
由書狀（均須按他造當事人之人數附繕本）「切勿逕送上級法院
」
中　　華　　民　　國　　94　　年　　10　　月　　26　　日
                                書記官  盧姝伶
附錄本判決論罪法條
毒品危害防制條例第10條：
施用第一級毒品者, 處6 月以上5 年以下有期徒刑。
施用第二級毒品者, 處3 年以下有期徒刑。
